臺灣高等法院刑事裁定
110年度聲字第3112號
聲  請  人  臺灣高等檢察署檢察官
受  刑  人  王俊皓



上列聲請人因受刑人數罪併罰有二裁判以上，聲請定其應執行之
刑（聲請案號：臺灣高等檢察署110年度執聲字第1342號），本
院裁定如下：
    主  文
王俊皓犯如附表所示各罪所處之刑，應執行有期徒刑拾月。
    理  由
一、聲請意旨略以：受刑人王俊皓因違反洗錢防制法等數罪，先
    後經判決確定如附表，應依刑法第53條、第51條第5款規定
    ，定其應執行之刑，依刑事訴訟法第477條第1項聲請裁定等
    語。
二、按裁判確定前犯數罪者，併合處罰之，而數罪併罰有二以上
    裁判者，應定其應執行之刑，其宣告多數有期徒刑者，於各
    刑中之最長期以上，各刑合併之刑期以下，定其刑期，但不
    得逾30年，刑法第50條、第51條第5款、第53條分別定有明
    文。再按刑事訴訟法第370條第2項、第3項，已針對第二審
    上訴案件之定應執行之刑，明定有不利益變更禁止原則之適
    用，於分屬不同案件之數罪併罰有應更定執行刑者，本於同
    為定刑裁定應為相同處理之原則，法院於裁定定應執行之刑
    時，自仍應有不利益變更禁止原則法理之考量，亦即另定之
    執行刑，其裁量所定之刑期，不得較重於前定之執行刑加計
    後裁判宣告之刑之總和，否則即與法律秩序理念及法律目的
    之內部界限有違（最高法院103年度第14次刑事庭決議及最
    高法院93年度台非字第192號判決意旨參照）。
三、經查：
  ㈠受刑人王俊皓因違反洗錢防制法等案件，先後經法院判決判
    處如附表所示之刑，且咸經確定在案（均詳如附表所示），
    而本院為附表所示案件犯罪事實最後判決之法院，有本院被
    告前案紀錄表及各該刑事裁判附卷可稽。又其中受刑人所犯
    如附表編號1、2、4、5所示之案件，為不得易科罰金之罪；
    如附表編號3之案件則為得易科罰金之罪，屬刑法第50條1項
    但書第1款之情形。茲檢察官依受刑人請求聲請定其應執行
    之刑，此有定刑聲請切結書乙份存卷足參，本院審核認聲請
    為正當，應定其應執行之刑。
  ㈡爰審酌受刑人所犯如附表編號1、2所示之轉讓偽藥罪，助長
    施用毒品之行為猖獗，影響所及甚且危害社會、國家之健全
    發展；附表編號3所示之駕駛動力交通工具而吐氣所含酒精
    濃度達每公升0.25毫克以上罪，其酒後駕駛動力交通工具行
    駛於道路行為具有高度潛在危險性，漠視自己及公眾行車安
    全，嚴重造成公眾行車危險，危害交通安全；附表編號4、5
    所示之罪均為共同犯洗錢防制法第14條第1項之洗錢罪，所
    侵害法益種類、犯罪態樣、手段均相同，皆屬欠缺尊重他人
    財產法益之守法觀念罪，侵害被害人財產情節非輕，更嚴重
    破壞社會秩序，亦損及人與人互動之基本信賴；參以附表所
    示各罪對社會所造成之危害輕重有別，並斟酌本件對全體犯
    罪應予之整體非難評價程度，暨前述各罪定應執行刑之外部
    界限（各宣告刑中刑期最長之有期徒刑7月以上，各刑合併
    計算之刑期1年1月），及不利益變更禁止原則（其中附表編
    號1、2所示之罪曾經定應執行有期徒刑3月，附表編號4、5
    之罪曾經定應執行有期徒刑4月，加計附表編號3所示之罪，
    以上合計刑期為有期徒刑11月）等應遵守之內部界限，定其
    應執行之刑如主文所示。
四、依刑事訴訟法第477條第1項，刑法第50條第1項第1款、第2
    項、第51條第5款、第53條裁定如主文。 
中　　華　　民　　國　　110 　年　　8 　　月　　4 　　日
                  刑事第十一庭  審判長法　官  周煙平
                                      法　官  吳炳桂
                                      法　官  陳俞伶
以上正本證明與原本無異。
如不服本裁定，應於收受送達後五日內向本院提出抗告狀。
                                      書記官  朱家麒
中　　華　　民　　國　　110 　年　　8 　　月　　4 　　日
附表： 
編        號            1          2 罪        名  轉讓偽藥罪 轉讓偽藥罪 宣   告   刑  有期徒刑2月 有期徒刑2月 犯 罪 日 期   108年5月12日 105年5月14日 偵查（自訴）機關年度案號  臺灣新北地方檢察署108年度偵字第14854、14855號   最後事實審 法    院 臺灣新北地方法院    案    號 109年度審訴字第45號   判決日期 109年6月12日  確定判決 法    院 臺灣新北地方法院    案    號 109年度審訴字第45號   確定日期 109年7月22日  可否易科罰金  否 否  備        註   臺灣新北地方檢察署109年度執字第10965號    編號1、2所示之罪經同一判決定應執行有期徒刑3月確定。  

編        號  3 4 5 罪        名  不能安全駕駛致交通危險罪 洗錢防制法第14條第1項之洗錢罪 洗錢防制法第14條第1項之洗錢罪 宣   告   刑  有期徒刑4月 有期徒刑3月 有期徒刑2月 犯 罪 日 期  109年6月15日 109年3月9日 109年3月9日 偵查（自訴）機關年度案號  臺灣新北地方檢察署109年度偵字25627號 臺灣新北地方檢察署109年度偵字第14500號  最後事實審 法    院 臺灣新北地方法院 臺灣高等法院   案    號 109年度交簡字     第1645號 110年度上訴字第864號   判決日期 109年9月23日 110年4月27日  確定判決 法    院 臺灣新北地方法院 臺灣高等法院   案    號 109年度交簡字     第1645號 110年度上訴字第864號   確定日期 109年11月6日 110年6月1日  可否易科罰金  是 否 否 備        註   臺灣新北地方檢察署109年度執字第15285號 臺灣新北地方檢察署110年度執字第5466號     編號4、5所示之罪經同一判決定應執行有期徒刑4月確定。